臺灣臺北地方法院簡易民事判決
111年度店簡字第259號
原      告  臺北市政府都市發展局

法定代理人  黃一平  
訴訟代理人  李洋    
            陳俊吾  
複  訴  訟
代  理  人  鄭文楷  

被      告  鍾玉花  

            邱恩雨  

上列當事人間返還房屋等事件，於民國111年10月26日言詞辯論
終結，本院判決如下：
　　主    文
被告乙○○應將門牌號碼臺北市○○區○○街○段○○巷○號十一樓之一之
房屋騰空返還予原告。
被告乙○○、甲○○應連帶給付原告新臺幣肆萬玖仟捌佰壹拾參元，
及違約金新臺幣玖仟玖佰陸拾參元。
被告乙○○、甲○○應連帶給付原告新臺幣壹萬柒仟零壹拾參元，及
自民國一百一十年十二月一日起至騰空返還上開房屋之日止，按
月連帶給付原告新臺幣壹萬玖仟陸佰參拾元。
訴訟費用由被告連帶負擔。
    事實及理由
一、按訴狀送達後，原告不得將原訴變更或追加他訴，但擴張或
    減縮應受判決事項之聲明，不在此限，民事訴訟法第255 條
    第1項第3款定有明文。本件原告原起訴請求：(一)被告乙○○
    應將門牌號碼臺北市○○區○○街0 段00巷0號11樓之1之房屋（
    下稱系爭房屋）騰空返還予原告；(二)被告應連帶給付原告
    新臺幣（下同）4萬9813元，及自民國110 年7月21日起至清
    償日止，依起訴狀附表計算之違約金共5337元；(三)被告應
    連帶給付原告1萬7013元，及自110 年12月1日起至返還系爭
    房屋之日止，按月連帶給付原告1 萬9630元；(四)訴訟費用
    由被告連帶負擔。嗣變更聲明為：(一)被告乙○○應將系爭房
    屋騰空返還予原告；(二)被告乙○○、甲○○應連帶給付原告租
    金4 萬9813元，及違約金9963元；(三)被告乙○○、甲○○應連
    帶給付原告使用費1 萬7013元，及自110年12月1日起至返還
    系爭房屋之日止，按月連帶給付原告使用費1 萬9630元；(
    四)訴訟費用由被告連帶負擔，核屬擴張應受判決事項之聲
    明，揆諸首揭規定，應予准許。又被告二人經合法通知，無
    正當理由均未於最後言詞辯論期日到場，亦未提出書狀作何
    聲明、陳述，核無民事訴訟法第386 條各款所列情形，爰依
    原告之聲請，由其一造辯論而為判決。
二、原告主張：
    被告乙○○前邀同被告甲○○為連帶保證人，向原告承租門牌號
    碼臺北市○○區○○街0 段00巷0號11樓之1之房屋，並簽訂臺北
    市國民住宅租賃契約書（下稱系爭租約），租賃期間自109 
    年11月1日起至111年10月31日止，每月租金1萬5100元 (含
    管理費1100元)。詎被告乙○○因未按期繳納租金，經原告於1
    10年8月12日催告給付租金仍未獲置理，嗣原告於110年11月
    2日通知被告乙○○終止契約，系爭租約於110年11月4日業已
    終止，被告乙○○自應將系爭房屋返還原告，被告乙○○、甲○○
    並應連帶給付下列款項予原告：
(一)被告乙○○未繳納110年7月至110年11月4日之租金，而同年5 
    月至7月租金以7折計算即1萬900元（計算式：1萬4000元×
　　70%＋1100元＝1萬900元）；同年8 月至10月之租金以8折計算
    即1萬2300元（計算式：1萬4000元×80%＋1100元＝1萬230
　　0元）。被告乙○○尚欠租金4萬9813元（計算式：1萬900元×1
    月＋1萬2300元×3月＋1萬5100元×4/30日＝4萬9813元，元以下
    四捨五入）。又依系爭租約第5條第1項規定，被告乙○○逾期
    繳交租金，應依逾期未滿1 個月按欠額加收2%，逾期1個月
    以上未滿2個月按欠額加收4%，逾期2個月以上未滿3個月按
    欠額加收6%，逾期3個月以上未滿4個月按欠額加收之8%
　　，餘依此類推，最高按欠額加收20%之違約金，故原告自得
    依系爭租約請求被告乙○○給付依上開約定計算如附表所示
　　之違約金，共計9963元。
(二)依系爭租約第17條第2項規定，被告乙○○於租賃關係消滅後
    ，未依約返還房屋時，其占用期間應負損害賠償責任，並按
    月依租金之1.3倍給付占用期間之使用費。系爭租約業已合
    法終止，然被告乙○○尚占用系爭房屋，故其應給付自租約終
    止翌日即110年11月5日起至110年11月30日止占用期間之使
    用費1萬7013元（計算式：1萬5100元×1.3倍×26/30日＝1萬70
    13元，元以下四捨五入），及自110年12月1日起至返還系爭
    房屋之日止，按月給付使用費1萬9630元（計算式：1萬5100
    元×1.3倍＝1萬9630元）。
(三)被告甲○○為系爭租約之連帶保證人，應與被告乙○○負連帶給
    付責任，爰依系爭租約及連帶保證契約之法律關係請求被告
    乙○○、甲○○連帶給付原告4萬9813元，及違約金996
　　3元；另應連帶給付原告1萬7013元，及自110年12月1日起至
　　騰空返還系爭房屋之日止，按月連帶給付原告1萬9630元。
(四)聲明：如主文第1至4項所示。
三、被告二人未於言詞辯論期日到場，亦未提出書狀為任何聲明
    或陳述。
四、得心證理由：
(一)原告主張之上開事實，業據提出與其所述相符之系爭租約、
    臺北市政府都市發展局109 年6月4日北市都服字第00000000
　　47、110年7月19日北市都服字第11030623872號函、110 年8
　　月12日北市都服字第1103070127號函、110年8月24日北市都
    服字第1103072026號函、110年11月2日北市都服字第111030
　　96537號函、被告乙○○欠款計算表、違約金計算表等件為
　　證。而被告二人經合法通知未到庭爭執，亦未提出書狀為任
    何聲明或陳述，依民事訴訟法第280 條第3項前段準用第1項
　　前段規定，視同自認，自堪信原告之主張為真實。
(二)按承租人應依約定日期，支付租金。如租金分期支付者，於
    每期屆滿時支付之。承租人於租賃關係終止後，應返還租賃
    物，民法第439條前段、第455條前段分別定有明文。經查，
    系爭租約第5 條約定：「租金每月新台幣（以下同）15,100
    元(含管理維護費1,100元)，....逾期不繳者，應依下列規
    定加收懲罰性違約金，絕無異議：一、逾期繳納未滿一個月
    者，照該期欠額加收百分之二。二、逾期繳納在一個月以上
    （含）未滿二個月者，照該期欠額加收百分之四。 三、逾
    期繳納在二個月以上（含）未滿三個月者，照該期欠額加收
    百分之六。四、逾期繳納在三個月以上（含）未滿四個月者
    ，照該期欠額加收百分之八。餘此類推，最高以追繳百分之
    二十為限…。」；系爭租約第17 條第2項約定：「乙方未依
    約將國宅騰空返還甲方，應負損害賠償責任，並按月依租金
    之一‧三倍給付占用期間之使用費(損害賠償金)，且不得主
    張續租。」，有系爭租約在卷可佐(本院卷第13至18頁）。
    系爭租約既已於110 年11月4日終止，則原告請求被告乙○○
    將系爭房屋騰空返還原告，並給付積欠之租金4萬9813元、
    違約金9963元，及賠償使用費1萬7013元（計算式如附表）
    暨自110年12 月1日起至騰空返還系爭房屋予原告之日止，
    按月給付原告使用費1萬9630元，自屬有據。
(三)另按保證債務之所謂連帶，係指保證人與主債務人負同一債
    務，對於債權人各負全部給付責任者而言，此就民法第272 
    條規定連帶債務之文義參照觀之甚明。本件被告甲○○依系爭
    租約約定為被告乙○○之連帶保證人，依前所述，則原告併請
    求被告甲○○就被告乙○○積欠之上開款項負連帶給付責任，亦
    屬有據。
五、從而，原告依系爭租約及連帶保證契約等法律關係，請求：
    (一)被告乙○○應將系爭房屋騰空返還予原告；(二)被告乙○○
    、甲○○應連帶給付原告租金4萬9813元，及違約金996
　　3元；(三)被告乙○○、甲○○應連帶給付原告使用費1萬70
　　13元，及自110年12月1日起至騰空返還系爭房屋予原告之日
    止，按月連帶給付原告使用費1 萬9630元，均有理由，應予
　　准許。
六、本件係適用簡易程序所為被告敗訴之判決，依民事訴訟法第
    389條第1項第3款規定，應依職權宣告假執行。
七、訴訟費用負擔之依據：民事訴訟法第78條、第85條第2項。
中　　華　　民　　國　　111 　年　　11　　月　　23　　日
                  臺灣臺北地方法院新店簡易庭　　
                              法  官　張淑美 
以上正本係照原本作成。
對於本件判決如有不服，應於收受送達後20日內向本院提出上訴
書狀，上訴於本院合議庭，並按他造當事人之人數附具繕本。
中　　華　　民　　國　　111 　年　　11　　月　　23　　日
                              書記官  馮姿蓉 
附表：　　　　　　　　　　　　　　　
編號 日期 違約金   租金 15,100元 (含管理費1,100元) 使用費 19,630元 (契約第17條) 備註   延滯期間 計算方式 金額    01 111年08月 逾期未滿1個月 2% 0  19,630元  02 111年07月 逾期未滿2個月 4% 0  19,630元  03 111年06月 逾期未滿3個月 6% 0  19,630元  04 111年05月 逾期未滿4個月 8% 0  19,630元  05 111年04月 逾期未滿5個月 10% 0  19,630元  06 111年03月 逾期未滿6個月 12% 0  19,630元  07 111年02月 逾期未滿7個月 14% 0  19,630元  08 111年01月 逾期未滿8個月 16% 0  15,100元×1.3＝19,630元  09 110年12月 逾期未滿9個月 18%% 0  19,630元  10 110年11月 逾期未滿10個月 20% 2,013元×20%＝403元 15,100元× 4/30日＝2,013元 15,100元×1.3×26/30日＝17,013元 110年11月4日終止租約 11 110年10月 逾期未滿11個月 20%  12,300元×20%＝2,460元 12,300元   12 110年09月 逾期未滿12個月 20% 12,300元×20%＝2,460元 12,300元   13 110年08月 逾期未滿13個月 20%  12,300元×20%＝2,460元 12,300元   14 110年07月 逾期未滿14個月 20%  10,900元×20%＝2,180元 10,900元    各項合計    9,963元 49,813元 193,683元  上開分項總計    253,459元    
註：
⒈110年5月至7月之租金以7折計算即10,900元(計算式：14,000元
  ×70%＋1,100元＝10,900元)。
⒉110年8月至10月之租金以8折計算即12,300元(計算式：14,000
  元×80%＋1,100元＝12,300元)。